臺北高等行政法院判決
　　　　　　　　　　　　　　　　　　 93年度簡字第01451號
原　　　告　甲○○○
被　　　告　勞工保險局
代　表　人　乙○總經理）住同.
上列當事人間因勞保事件，原告不服行政院勞工委員會中華民國
93年10月22日勞訴字第0930039644號訴願決定（發文日期：93年
11月2日），提起行政訴訟。本院判決如下：
　　主  文
原告之訴駁回。
訴訟費用由原告負擔。
　　事實及理由
一、程序說明
    本件訴訟標的之價額在新臺幣（下同）20萬元以下，依行政
    訴訟法第229條第2項、第1項第2款規定及司法院民國（下同
    ）92年9月17日院台廳行一字第23681號令，應適用簡易程序
    ，本院並依同法第233條第1項規定，不經言詞辯論，逕行裁
    判。
二、事實概要
    原告原以南縣區漁會為投保單位，參加勞工保險為被保險人
    。原告以其因腰椎脊椎滑脫術後併關節活動度受損、脊椎側
    彎致殘，於93年1月5日（被告收文日期）申請普通疾病殘廢
    給付。案經被告審查，以其殘廢程度符合勞工保險條例第53
    條附表即勞工保險殘廢給付標準表第55項第12等級，乃以93
    年3月1日第000000000000號通知書核定（下稱原處分）按該
    等級發給100日之殘廢給付。原告不服，向勞工保險監理委
    員會申請審議，亦經該會以93年7月6日93保監審字第1734號
    審定書駁回，原告猶不服，提起訴願遭決定駁回後，遂提起
    行政訴訟。
三、原告主張：原告向被告申請殘廢給付，並檢具國立成功大學
    附設醫院（下簡稱成大醫院）之殘廢診斷書及Ｘ光片等資料
    ，依該診斷書內容並按勞工保險條例殘廢給付標準表第54項
    ，原告應符合請領280日，惟被告以其特約專科醫師之判斷
    ，避重就輕僅給付100日，於法不合。據此，依行政訴訟法
    第5條第2項、勞工保險條例第53條暨所附勞工保險條例殘廢
    給付標準表第54項規定，求為判決訴願決定、爭議審定及原
    處分關於後開部分均撤銷，被告應再核付原告99,000元及自
    本訴狀繕本送達之翌日起至清償日止，按年利率5%計算之利
    息云云。被告則以：被告係依據病歷及Ｘ光片並由專科醫師
    作成醫學上之專業判斷，原處分以原告所患殘廢程度符合勞
    工保險殘廢給付標準表第55項第12等級，並無違誤，求為判
    決駁回原告之訴等語。
四、按勞工保險條例第53條規定：「（第1項）被保險人因普通
    傷害或罹患普通疾病，經治療終止後，如身體遺存障害，適
    合殘廢給付標準表規定之項目，並經保險人自設或特約醫院
    診斷為永久殘廢者，得按其平均月投保薪資，依同表規定之
    殘廢等級及給付標準，1次請領殘廢補助費，殘廢給付標準
    表如附表二。（第2項）被保險人領取普通傷病給付期滿，
    或其所患普通傷病經治療1年以上尚未痊癒，如身體遺存障
    害，適合殘廢給付標準表規定之項目，並經保險人自設或特
    約醫院診斷為永不能復原者，得比照前項規定辦理。」該條
    文之附表即殘廢給付標準表「脊柱畸形或運動障害」系列第
    54項障害項目規定：「脊柱遺存運動障害者」為第9殘廢等
    級，按該等級發給280日之殘廢給付，第55項障害項目規定
    ：「脊柱遺存畸形者」為第12殘廢等級，按該等級發給100
    日之殘廢給付。另同表「脊柱畸形或運動障害」系列附註一
    規定：「脊柱為保持體位之支柱，其有遺存運動傷害、畸形
    障害或荷重障害者，對於勞動能力之喪失程度，不應拘執於
    脊柱椎骨個別之損傷程度作個別判斷，應從脊柱全體機能損
    傷若干程度，作綜合性之審查。」附註四規定：「脊柱運動
    障害：『遺存顯著運動障害』，係指喪失生理運動範圍2分
    之1以上者。(二)『遺存運動障害』，係指喪失生理運動範圍3
    分之1以上者。(三)脊柱運動限制不明顯者，不在給付範圍。
    」
五、原告為勞工健康保險之被保險人，於93年1月5日以其因腰椎
    脊椎滑脫術後併關節活動度受損、脊椎側彎致殘，檢具成大
    醫院92年12月26日出具之勞工保險殘廢診斷書向被告申請普
    通疾病殘廢給付等情，為兩造所不爭，並有勞工保殘廢給付
    申請書、勞工保險殘廢診斷書附原處分卷可稽，堪認屬實。
六、本件之爭執，在於原告是否符合勞工保險殘廢給付標準表第
    54項第9等級之殘廢程度？經查：
  (一)依有關勞工保險殘廢給付標準表「脊柱畸形或運動障害」系
    列附註一規定，係被保險人因脊柱損傷遺存神經系統功能障
    害時，即得考量其全體機能損害若干程度，而依勞工保險條
    例第55條第6款規定，依綜合性審查原則衡量審定其等級。
    依醫理，關於腰椎如無明顯椎節運動機能病變、受損，皆不
    會明顯影響整體脊柱之活動範圍，脊柱整體運動範圍是各椎
    節運動範圍之總和，脊柱運動範圍受損程度視病變涉及之椎
    節數目而定。
  (二)查成大醫院92年12月26日掣給同日審定成殘之殘廢診斷書雖
    記載原告因「腰椎脊椎滑脫術後併關節活動度受損，脊椎側
    彎」。惟據被告將上開資料及所送Ｘ光片送請特約專業醫師
    審查，經簽註審查意見認：「李謝女士腰椎病變，手術治療
    後仍有側彎及脫位變形，其可符合第55項第12級殘等之規定
    。」等語，並經勞工保險監理委員會以據專業醫師審查意見
    略以︰「本病人因腰椎滑脫術後活動受限申請殘廢給付，依
    成功大學殘廢證明『腰椎屈曲25度，伸展30度，可動範圍55
    度』依所附Ｘ光片為第4、5腰椎第1薦椎內固定術後，仍有
    滑脫畸形，但係下段腰椎，對其整體腰椎活動影響較小，其
    活動度應可在積極復健下改善，勞保局原核定第55項第12等
    級殘廢為合理。」等語，各有醫師審查意見表附於原處分卷
    、審定卷可稽。是原告並不符合勞工保險殘廢給付標準表「
    脊柱畸形或運動障害」系列第54項害項目規定：「脊柱遺存
    運動障害者」之第9殘廢等級。
  (三)按勞工保險條例第28條、第56條及勞工保險條例施行細則第
    76條第3項規定，被告於審核勞保給付案件時，除以被保險
    人所檢附之保險資料、殘廢診斷書等書面資料予以審核外，
    亦得調查有關之文件、得另行指定醫院或醫師複檢，並得通
    知出具殘廢診斷書之醫療機構檢送必要之檢查紀錄或有關診
    療病歷，故專門醫師診斷證明僅為參考依據，被告仍應依職
    權審查被保險人之殘廢程度，並認定事實後以為核定。行政
    院衛生署89年3月17日衛署醫字第89013119號函釋略以：「
    診斷書之內容，係由醫師依病人病情或依該病人之病歷據實
    填載，而非依病人要求內容出具，至於該診斷書所載之病情
    ，是否符合殘障給付標準，係由該殘障給付主管機關逕依權
    責認定。」核與上開規定意旨無違，被告辦理相關案件，自
    得據之適用。又脊柱是否遺存障害，依醫理需經Ｘ光片檢查
    ，本案既經被告及勞工保險監理委員會送請專業醫師依原告
    治療終止所攝之Ｘ光片、殘廢診斷書予以審核，而未另行指
    定醫院複檢，其審核程序並無違法。原告主張依照殘廢診斷
    書之記載即已符合第54項第9等級云云，有所誤解，自不足
    採。
七、綜上所述，原告之主張，均無可採。原處分以原告所患殘廢
    程度符合勞工保險殘廢給付標準表第55項第12等級，認事用
    法，並無違誤，爭議審定及訴願決定，遞予維持，亦無不合
    ，原告訴請如聲明所示，於法無據，應予駁回。
據上論結，本件原告之訴為無理由，依行政訴訟法第98條第3項
前段、第233條第1項，判決如主文。
中　　華　　民　　國　　94　　年　 　6　　月　 10  　 日
                              第三庭法  官　胡方新
上為正本係照原本作成。
本件以訴訟事件所涉及之法律見解具有原則性者為限，始得於本
判決送達後20日內向本院提出上訴狀並表明上訴理由，如已於本
判決宣示後送達前提起上訴者，應於判決送達後20日內補具上訴
理由（均按他造人數附繕本），且經最高行政法院許可後方得上
訴。
中　　華　　民　　國　　94　　年　 　6　　月　 10  　 日
                                    書記官  陳幸潔
